# 关于在建工程停工后的费用是否能资本化？

提问人：wendy_sunshine 时间：2017-02-16 16:14:19
求助各位大神： 某公司处于项目建造期，由于非正常原因在建项目全部停工了，那么停工后发生的项目费用是否仍旧能够资本化（计入在建工程待摊费用）还是计入当期损益中？尤其除借款利息之外的，如人员工资薪酬、员工差旅等？

回答人：chenyiwei
不可以资本化。非正常停工不是建设的必要步骤，相应地此期间内的支出不属于使固定资产达到预定可使用状态所需的必要、合理支出。

提问人：wendy_sunshine 时间：2017-02-19 20:56:15
老师， 请问，“固定资产达到预定可使用状态”是否包含了有能力使用这层意思？ 比如建造一个核电项目，企业在项目建设期间就为项目储备人员，企业把相应的工资计入在建工程-待摊支出中。 我现在疑惑的是，项目建成可使用是个客观存在，达到相应的技术指标（客观的）就可是使用，但是没有一定技能的人员公司就没有能力使用建成的固定资产；可使用和有能力使用有点不一样。 望老师指点下，谢谢！

回答人：chenyiwei
人员培训费用仍不可以资本化，除非满足特定条件，请参考《瑞华研究 2010 ～ 2016 汇编》之“问题5-2-6（生产人员培训及提前进厂费用是属于经营活动还是投资活动）”。